

# ЖАННА ЧАГЛАР

СПЕЦИАЛИСТ ПО TECTИРОВАНИЮ, JUNIOR QA

## НАВЫКИ И УМЕНИЯ

- Знаю модели и методологии разработки ПО, принципы AGILE, понимаю процесс тестирования и его роль в QA
- Знаю основы теории тестирования, понимаю процесс тестирования и его роль в ОА
- Оформление багов
- Тест-дизайн: классы эквивалентности и граничные значения
- SQL (JOIN по трём таблицам)
- JIRA
- Мои курсовые работы в GIT

### КОНТАКТНАЯ ИНФОРМАЦИЯ

Моб.тел.: +7 (902) 209-13-13 E-mail: gub\_zh@mail.ru Россия, г. Пенза

### **РЕКОМЕНДАЦИИ**

- Бондаренко Инна Сергеевна Начальник отдела автокредитования Банк ВТБ (ПАО) Моб тел: +7 (927) 090-65-56
- Егорова Екатерина Александровна Руководитель бизнес-группы ПАО "Совкомбанк Моб.тел.: +7 (912) 355-41-68

#### ОПЫТ РАБОТЫ

### Руководитель группы

Банк ВТБ (ПАО) (2020-2021 гг.)

Руководство группой удаленных рабочих мест отдела автокредитования

# Главный финансовый консультант ПАО "Совкомбанк" (2017-2020 гг.)

- -Продажи кредитных, депозитных, страховых, инвестиционных продуктов Банка
- -Обслуживание клиентов, претензионная работа

# Индивидуальный предприниматель 2014-2017 гг.

Розничная торговля женской одеждой и бельём

# Менеджер по работе с ключевыми клиентами ПАО "Промсвязьбанк" (2010-2015 гг.)

Привлечение и сопровождение клиентов по зарплатным проектам и эквайрингу

### **ОБРАЗОВАНИЕ**

### ООО "Нетология"

Курс "Введение в SQL и работу с базой данных. 2022 г.

### АНО ВО "Университет Иннополис"

Курс "Основы тестирования ПО". 2021 г.

### Пензенский технологический институт

Математические модели и исследование операций в экономике. Экономист-математик. 2000 г.

#### О СЕБЕ

Моя цель - войти в новую интересную профессию тестировщика и стать частью команды профессионалов. Через 5 лет я вижу себя гуру QA:)

Ценнейший банковский опыт научил меня работать в команде и строить позитивные коммуникации. Я получаю удовольствие, когда вижу результат своей работы и команды в целом.

Обладаю внимательностью к деталям, аналитическим мышлением и умею формализовывать свои мысли.

Люблю путешествовать, аэробику, бегать на свежем воздухе и на дорожке.

Мои достижения: золотая медаль средней школы, грамоты за вклад в развитие банков, Apple iPhone за победу в конкурсе ПАО "Совкомбанк".